最高法院刑事判決　　　　　　九十四年度台上字第四○二五號
　　上　訴　人　甲○○
　　　　　　　　　　　　號
　　　　　　　　　　　　（另案借提在台灣高雄第二監獄執行
　　　　　　　　　　　　中）
上列上訴人因違反毒品危害防制條例案件，不服台灣高等法院高
雄分院中華民國九十四年五月十七日第二審判決（九十四年度上
訴字第四八二號，起訴案號：台灣高雄地方法院檢察署九十三年
度偵字第一六九二六號），提起上訴，本院判決如下：
    主  文
原判決撤銷，發回台灣高等法院高雄分院。
    理  由
本件原判決認定上訴人甲○○基於販入後再販出營利之意圖，於
民國九十三年八月二十三日，在高雄市○鎮區○○路、復興路附
近某大樓五樓之三號內，以新台幣（下同）八萬五千元之價格，
向綽號「財仔」之不詳姓名男子，販入第二級毒品安非他命九十
公克。上訴人取得上述安非他命後，除部分留供己用外，並在其
高雄市前鎮區○○○路二○六號八樓之三居處，以電子磅秤一台
及空夾鏈袋十個，將其餘安非他命（驗後毛重合計八五．四公克
）分裝為九包，並合裝於一大型夾鏈袋內，伺機販售予不特定人
牟利。嗣上訴人於同年月二十七日二十二時二十分許，駕駛自用
小客車行經高雄市苓雅區○○○路及凱旋路口時，為警查獲，並
自該車內扣得前述安非他命（驗後毛重八五．四公克）、包裝夾
鏈袋十個、電子磅秤一台、空夾鏈袋十一包（合計五百九十五個
），及裝毒品盒一盒等情。因而維持第一審論處上訴人販賣第二
級毒品罪刑之判決，而駁回上訴人在第二審之上訴，固非無見。
惟查：(一)、按有罪判決書之事實欄，為判斷其適用法令當否之準
據，法院應將依職權認定之犯罪事實，翔實記載，然後於理由內
說明其憑以認定之證據及理由，方足以為論罪科刑之依據。原判
決事實欄認定上訴人基於販入後再販出營利之意圖，於九十三年
八月二十三日，在高雄市○鎮區○○路、復興路附近某大樓五樓
之三號內，以八萬五千元之價格，向綽號「財仔」者販入安非他
命九十公克等情，而論以販賣第二級毒品既遂罪。但並未於理由
欄內說明其憑以認定上訴人有於前揭時地意圖營利，以八萬五千
元之價格，向綽號「財仔」者販入安非他命九十公克之證據及理
由，遽論以上開罪名，自嫌失據。(二)、按除有特別規定外，已受
請求之事項未予判決，或未受請求之事項予以判決者，其判決為
當然違背法令，刑事訴訟法第三百七十九條第十二款定有明文。
本件檢察官起訴意旨指上訴人基於營利之意圖，於九十三年八月
二十七日晚上六、七時許，在高雄市○○路夜市金鐘遊樂場附近
巷子，向綽號「陳仔」之人購入安非他命，嗣於同年月二十七日
被警查獲，並扣得安非他命九包（驗後毛重八五．五公克）等情
，認其此部分所為涉犯毒品危害防制條例第四條第二項之販賣第
二級毒品既遂罪嫌。原判決對於檢察官此部分所起訴之事實（即
意圖販賣營利而向綽號「陳仔」者販入安非他命），並未加以審
判或說明，依上規定，自有已受請求之事項而未予判決之當然違
背法令。又本件檢察官起訴書並未記載上訴人有於九十三年八月
二十三日，在高雄市○鎮區○○路、復興路附近某大樓五樓之三
號內，以八萬五千元之價格，向綽號「財仔」者販入安非他命九
十公克之事實。原判決就上揭事實（即意圖販賣營利向綽號「財
仔」者販入安非他命）併予論罪科刑，惟並未說明其何以得就上
揭未經起訴書所記載之事實一併加以審判之理由，亦有判決理由
不備之可議。上訴意旨雖未指摘及此，然以上均係本院得依職權
調查之事項，應認原判決有撤銷發回之原因。
據上論結，應依刑事訴訟法第三百九十七條、第四百零一條，判
決如主文。
中　　華　　民　　國　九十四　年　　七　　月　二十八　日
                      最高法院刑事第五庭
                          審判長法官  池　啟　明
                                法官  郭　毓　洲
                                法官  吳　三　龍
                                法官  蘇　振　堂
                                法官  吳　信　銘
      本件正本證明與原本無異
                                      書  記  官
中　　華　　民　　國　九十四　年　　八　　月　　一　　日
                                                      Ｋ
